【裁判字號】    98,易,2910
【裁判日期】    981008
【裁判案由】    竊盜
【裁判全文】
臺灣臺中地方法院刑事判決              98年度易字第2910號
公  訴  人  臺灣臺中地方法院檢察署檢察官
被      告  丙○○
                      之1
                    現另案在臺灣臺中監獄執行
上列被告因竊盜案件，經檢察官提起公訴（九十八年度偵字第六
０七五號），本院判決如下：
    主  文
丙○○犯竊盜罪，累犯，處有期徒刑捌月；又犯竊盜罪，累犯，
處有期徒刑陸月。應執行有期徒刑壹年。
    事  實
一、丙○○於民國九十四年間因持有毒品案件，經本院以九十四
    年度中簡字第三０一六號判處有期徒刑五月確定，並於九十
    五年五月一日易科罰金執行完畢，猶不知悔改，於九十六年
    九月四日，在臺中市○○區○○路三十一號前，以石頭敲破
    乙○所有車牌號碼為8821－EP號自小客車之車窗，竊取車內
    衛星導航一部得逞；復於九十七年一月十九日，在臺中市○
    ○區○○路二段二二九之四號停車場內，以石頭敲破甲○○
    所有車牌號碼為3R－9987號自小客車之車窗後，竊取車內音
    響一部得逞。嗣經乙○、甲○○發覺後報警處理，經警方採
    集上開二自小客車內遺留之血跡並送鑑驗，始循線查悉被告
    。
二、案經臺中市警察局第二分局報告臺灣臺中地方法院檢察署檢
    察官偵查起訴。
    理  由
一、按被告以外之人於審判外之陳述，雖不符前四條之規定（即
    刑事訴訟法第一百五十九條之一至同條之四），而經當事人
    於審判程序同意作為證據，法院審酌該言詞陳述或書面陳述
    作成時之情況，認為適當者，亦得為證據；當事人、代理人
    或辯護人於法院調查證據時，知有第一五九條第一項不得為
    證據之情形，而未於言詞辯論終結前聲明異議者，視為有前
    項之同意，刑事訴訟法第一百五十九條之五定有明文。本件
    就卷附之臺中市警察局現場勘察報告、臺中市警察局第六分
    局刑案現場採證相片二十二張以及被害人乙○、甲○○於司
    法警察詢問時之證述，被告及檢察官皆未對證據能力有所爭
    執，且迄於言詞辯論終結前，均未主張有刑事訴訟法第一百
    五十九條第一項不得為證據之情形，是應認已同意上開證據
    均得作為證據，且經本院斟酌後，認無不適當之情形，應認
    本案調查之上開證據均有證據能力。復按刑事訴訟法第一百
    九十八條規定：「鑑定人由審判長、受命法官或檢察官就下
    列之人選任一人或數人充之：一、就鑑定事項有特別知識經
    驗者。二、經政府機關委任有鑑定職務者。」次按刑事訴訟
    法第二百零六條第一項規定：「鑑定之經過及其結果，應命
    鑑定人以言詞或書面報告。」本案引為證據使用之內政部警
    政署刑事警察局九十八年七月三十一日刑醫字第０九八００
    八六三六一號鑑驗書，係於偵查中經檢察機關囑託就鑑定事
    項經政府機關委任有鑑定職務而為之鑑定，應認有證據能力
    ，合先敘明。
二、訊據被告丙○○就上開二件竊盜犯行於司法警察詢問、檢察
    官訊問及本院審理時坦承不諱，核與被害人乙○、甲○○於
    司法警察詢問時證述情節相符，並有臺中市警察局第六分局
    刑案現場採證相片二十二張在卷可稽。另警方於上開被害人
    乙○、甲○○所有自小客車內所採得之血跡，經送內政部警
    政署刑事警察局進行DNA型別鑑定結果，核與被告之DNA-STR
    型別相符，此有內政部警政署刑事警察局九十八年七月三十
    一日刑醫字第０九八００八六三六一號鑑驗書在卷可稽，足
    徵被告自白與事實相符，應堪採信。本件事證明確，被告竊
    盜二次犯行洵堪認定，應予依法論科。
三、核被告所為，係犯刑法第三百二十條第一項竊盜罪。被告二
    次竊盜犯行，犯意各別，行為互異，應分論併罰。被告前於
    民國九十四年間因持有毒品案件，經本院以九十四年度中簡
    字第三０一六號判處有期徒刑五月確定，並於九十五年五月
    一日易科罰金執行完畢，有刑案紀錄查註紀錄表、臺灣高等
    法院被告前案紀錄表各一份附卷可稽，其於有期徒刑執行完
    畢後，茲於五年以內再故意犯本件有期徒刑以上之二罪，應
    依刑法第四十七條第一項之規定，論為累犯，應加重其刑。
    爰審酌被告有上開刑案紀錄查註紀錄表、臺灣高等法院被告
    前案紀錄表之前科，素行不佳，復恣意竊取他人財物，其行
    為極不可取，惟犯後尚能坦承犯行，亦表悔意之犯後態度等
    一切情狀，分別量處如主文所示及所定應執行之刑。
據上論斷，應依刑事訴訟法第二百九十九條第一項前段，刑法第
三百二十條第一項、第四十七條第一項、第五十一條第五款，判
決如主文。
本案經檢察官陳永豐到庭執行職務
中    華    民    國    98    年    10    月    8     日
                  刑事第十三庭  法  官  劉邦繡
以上正本證明與原本無異。
如不服本判決應於收受判決後十日內向本院提出上訴書狀，並應
敘述具體理由；其未敘述上訴理由者，應於上訴期間屆滿後二十
日內向本院補提理由書（均須按他造當事人之人數附繕本）「切
勿逕送上級法院」。
                                書記官  何俞瑩
中    華    民    國    98    年    10    月    8     日
附錄論罪科刑法條
中華民國刑法第320條
（普通竊盜罪、竊佔罪）
意圖為自己或第三人不法之所有，而竊取他人之動產者，為竊盜
罪，處5  年以下有期徒刑、拘役或 5 百元以下罰金。
意圖為自己或第三人不法之利益，而竊佔他人之不動產者，依前
項之規定處斷。
前二項之未遂犯罰之。


司法院資訊處製作；財團法人民間司法改革基金會備份。
